臺灣苗栗地方法院刑事判決　　　　　　　　　　　　　九十一年度交易字第七六號
　　公　訴　人　臺灣苗栗地方法院檢察署檢察官
　　被　　　告　甲○○
右列被告因公共危險等案件，經檢察官提起公訴（九十一年度偵字第二三三七號），
本院判決如左：
    主  文
甲○○服用酒類，不能安全駕駛動力交通工具而駕駛，處有期徒刑捌月；又因過失傷
害人，處有期徒刑參月；應執行有期徒刑拾月。
    事  實
一、甲○○前因犯公共危險案件，於民國（下同）九十年八月二十三日，經本院判處
    有期徒刑四月，並諭知易科罰金之折算標準，緩刑二年確定，現仍在緩刑期間；
    猶不知悔改，明知酒醉不能駕車，於九十一年六月九日上午八時許，因在苗栗縣
    苑裡鎮之某小吃店內飲用酒類，已不能安全駕駛動力交通工具，竟仍駕駛車號Ｍ
    Ｈ—三九二二號自小客車，沿縣道苗一二一線道路左轉苗栗縣苑裡鎮○○○○○
    路，由西往東方向行駛，嗣於同日上午八時三十分許，行經上開道路與社柑九路
    交岔路口處，本應注意在未劃設車道線或行車分向線之道路，郊外時速不得超過
    四十公里、行經無號誌之交岔路口應減速慢行，作隨時停車之準備及車前狀況，
    並隨時採取必要之安全措施與酒後不得駕車，而依當時情形，天氣晴朗、為乾燥
    柏油路面、無缺陷及障礙、視距良好，並無不能注意之情形，竟疏於注意及此，
    即貿然以時速四十公里之速度穿越上開交叉路口時（按當地限速為四十公里，被
    告於減速後速度仍達四十公里），適丙○○騎乘車號ＪＴ三—四三二號重機車附
    載其母親乙○○，沿上開社柑九路，由北往南方向行駛穿越前開交岔路口時，因
    煞避不及，而撞及上開自用小客車之右前方葉子版部位，致乙○○及丙○○人車
    倒地，丙○○受有左側膝部、手肘及右側小腿擦、挫傷之傷害，乙○○則受有左
    側第七、八肋骨骨折之傷害。嗣於同日上午九時五十分許，經警向甲○○施以呼
    氣酒精濃度測試，測定值仍達每公升一點五一毫克，始將之當場查獲。
二、案經丙○○、乙○○訴由苗栗縣警察局通霄分局報請台灣苗栗地方法院檢察署檢
    察官偵查起訴。
    理  由
一、訊之被告甲○○對右揭犯罪事實，於警訊時及偵、審中自白明確，核與告訴人丙○○、乙○○於警訊時及偵查中指訴之情節相符，並有呼氣酒精濃度測試表、刑
    法第一百八十五條之三案件測試觀察紀錄表、調查報告表及內政部警政署苗栗縣
    警察局舉發違反道路交通管理事件通知單、診斷證明書及照片等證物附卷可稽。
    按交通部運輸研究所七十九年八月對駕駛人行為之研究（酒醉駕車對駕駛行為之
    分析研究）指出，吐氣每公升酒精含量零點二五毫克等於血液中酒精濃度（
    Blood Alcohol Concentration簡稱BAC）百分之零點零五（亦即每100ml血液中
    含50mg酒精），而（一）ＢＡＣ到達百分之零點零三至百分之零點零五時，對駕
    駛能力之影響為：多數駕駛人心境逐漸變幻不定、視覺與反應靈敏性減弱、對速
    度及距離的判斷力差。對心理行為之影響為：觀察力逐漸欠缺、心情漸趨輕鬆、
    自信心增加、多話、精神狀態處於陶醉感。（二）ＢＡＣ到達百分之零點零五至
    百分之零點零八時，對駕駛能力之影響為：反應遲鈍、駕駛能力受損、遲而不決
    或決而不行。對心理行為之影響為：情緒鬆弛、感情與行為趨向誇張、肌肉不協
    調、精神處於興奮狀態。（三）ＢＡＣ到達百分之零點零八至百分之零點一五時
    ，對駕駛能力之影響為：判斷力嚴重受到影響、體能與精神協調受損、駕駛之體
    能困難增加。對心理行為之影響為：產生情緒異常現象、步伐不平穩、言語不清
    、反應惡劣、記憶及判斷力受損、精神處於錯亂狀態。（四）超過百分之零點一
    五，對駕駛能力之影響為：視線搖晃、駕駛已進入恍惚狀態、判斷及理解遭到扭
    曲、駕駛不穩定。對心理行為之影響為：意識不明、嘔吐、站、走及講話困難、
    責任感喪失、精神處於麻痺狀態。（五）超過百分之零點五，對駕駛人能力之影
    響為：無法開車；對心理行為之影響為：爛醉如泥、失去知覺可能致死、精神處
    於昏睡狀態。查本件被告服用酒類後駕駛車輛肇事，經警測得吐氣酒精含量每公
    升一點五一毫克，對照上開交通部之研究報告，相當血液酒精濃度百分之零點三
    零二，足徵其酒後生理已欠協調平衡，客觀上已達無法安全駕駛該動力交通工具
    程度。另按在未劃設車道線或行車分向線之道路，郊外時速不得超過四十公里、
    行經無號誌之交岔路口應減速慢行，作隨時停車之準備、汽車行駛時，駕駛人應
    注意車前狀況，並隨時採取必要之安全措施及汽車駕駛人有飲用酒類或其他類似
    物後其吐氣所含酒精濃度超過每公升○‧二五毫克不得駕車，道路交通規則第九
    十三條第一項第一、三款、第九十四條第三項及第一百十四條第二款分別定有明
    文。被告駕車自應注意上述道路交通安全規定，而依當時路況又無不能注意之情
    形，竟疏不注意為之，以致肇事，致人受傷，其對於本件事故之發生應有過失，
    且被告過失駕駛行為，核與告訴人等之受傷間，具有相當因果關係。是被告前述
    自白核與事實相符，犯行堪以認定。
二、核被告甲○○所為，係犯刑法第一百八十五條之三之服用酒類，不能安全駕駛動
    力交通工具而駕駛之公共危險罪、第二百八十四條第一項前段之過失傷害罪。被
    告以一駕駛行為，同時致告訴人丙○○、乙○○二人受傷，為想像競合犯。依刑
    法第五十五條之規定，從一重處斷。另被告酒後駕車因而致告訴人等受傷，依道
    路交通安全管理處罰條例第八十六條第一項加重其刑。又被告所犯上開二罪間，
    犯意各別，罪名不同，應予分論併罰。爰審酌被告前因犯公共危險案件，於九十
    年八月二十三日，甫經本院判處有期徒刑四月，並諭知易科罰金之折算標準，緩
    刑二年確定，現仍在緩刑期間，有台灣高等法院檢察署刑案紀錄簡覆表一紙可證
    ，竟不知悔改復於緩刑期間再犯本案，且迄今仍未與告訴人等達成和解及呼氣酒
    精濃度達一點五毫克等一切犯罪情狀，量處如主文所示之刑並定其應執行之刑。
据上論斷，應依刑事訴訟法第二百九十九條第一項前段、刑法第一百八十五條之三、
第二百八十四條第一項前段、第五十五條、第五十一條第五款、道路交通管理處罰條
例第八十六條第一項，罰金罰鍰提高標準條例第一條前段，判決如主文。
本案經檢察官李基彰到庭執行職務
中    華    民    國    九十一      年      九      月      十九       日
                                    台灣苗栗地方法院刑事第一庭
                                          法  官   林  誌  誠
右正本證明與原本無異。
如不服本判決，應於判決送達後十日內向本院提出上訴狀( 應附繕本 )。
                                          書記官   李  達  成
中    華    民    國    九十一      年      九      月      十九       日
附錄論罪科刑法條
刑法第一百八十五條之三
  服用毒品、麻醉藥品、酒類或其他相類之物，不能安全駕駛動力交通工具而駕駛者
  ，處一年以下有期徒刑、拘役或三萬元以下罰金。
刑法第二百八十四條第一項
  因過失傷害人者，處六月以下有期徒刑、拘役或五百元以下罰金，致重傷者，處一
  年以下有期徒刑、拘役或五百元以下罰金。
